【裁判字號】    99,消債清,129
【裁判日期】    991019
【裁判案由】    清算事件
【裁判全文】
台灣台中地方法院民事裁定  99年度消債清字第129號
    聲  請  人
    即  債務人  鄭佳翎
    相  對  人
    即  債權人  甲○（台灣）商業銀行股份有限公司
              （原「香港商香港上海匯豐銀行股份有限公司」）
    法定代理人  李鐘培
    相  對  人
    即  債權人  兆豐國際商業銀行股份有限公司
    法定代理人  乙○○
    代  理  人  戊○○
    相  對  人
    即  債權人  板信商業銀行股份有限公司
    法定代理人  辰○○
    相  對  人
    即  債權人  遠東國際商業銀行股份有限公司
                （原「友邦國際信用卡股份有限公司」）
    法定代理人  壬○○
    相  對  人
    即  債權人  玉山商業銀行股份有限公司
    法定代理人  寅○○
    代  理  人  巳○○
    相  對  人
    即  債權人  台新國際商業銀行股份有限公司
    法定代理人  丙○○
    相  對  人
    即  債權人  中國信託商業銀行股份有限公司
    法定代理人  麥克迪諾馬
    相  對  人
    即  債權人  永豐商業銀行股份有限公司
    法定代理人  辛○○
    相  對  人
    即  債權人  長鑫資產管理股份有限公司
                （原「安泰商業銀行股份有限公司」）
    法定代理人  庚○○
    代  理  人  子○○
    相  對  人
    即  債權人  萬榮行銷顧問股份有限公司
    法定代理人  卯○○
    相  對  人
    即  債權人  萬泰商業銀行股份有限公司
    法定代理人  午○○
    相  對  人
    即  債權人  台新資產管理股份有限公司
    法定代理人  丑○○
    代  理  人  癸○○
    相  對  人
    即  債權人  良京實業股份有限公司
                （原「慶銀資產管理股份有限公司」）
    法定代理人  己○○
    相  對  人
    即  債權人  新光行銷股份有限公司
    法定代理人  丁○○
上列當事人聲請消費者債務清理事件，本院裁定如下：
    主      文
債務人鄭佳翎自中華民國99年10月19日16時起開始清算程序，並
同時終止清算程序。
    理      由
一、按更生方案未依消費者債務清理條例第59條、第60條規定可
    決時，除有該條例第64條規定之情形外，法院應以裁定開始
    清算程序，消費者債務清理條例第61條定有明文。又法院開
    始清算程序之裁定，應載明其年、月、日、時，並即時發生
    效力；債務人之財產不敷清償清算程序之費用時，法院應裁
    定開始清算程序，並同時終止清算程序，同條例第83條第 1
    項、第85條第1項分別定有明文。
二、經查：
  (一)本件債務人聲請更生，前雖經本院於99年 5月27日裁定開始
    更生程序在案，惟債務人所提之更生方案，卻未能依消費者
    債務清理條例第59條、第60條規定獲得債權人會議之可決｛
    到場之債權人板信商業銀行股份有限公司、遠東國際商業銀
    行股份有限公司、台新國際商業銀行股份有限公司、中國信
    託商業銀行股份有限公司、永豐商業銀行股份有限公司、萬
    榮行銷股份有限公司、台新資產管理股份有限公司、新光行
    銷股份有限公司均表示不同意，另債權人甲○（台灣）商業
    銀行股份有限公司、兆豐國際商業銀行股份有限公司、玉山
    商業銀行股份有限公司（比照最大債權銀行即甲○（台灣）
    商銀之意見）、良京實業股份有限公司則以書狀表示不同意
    ，餘長鑫資產管理股份有限公司則未到場亦未以書狀表示意
    見｝。而聲請人於99年9月1日所提正式更生方案，對積欠之
    新臺幣(下同）2,532,036元債務，僅願分 6年72期每月償還
    8,000元，合計576,000元， 償還百分之22.75之債務，清償
    比例顯然過低。
  (二)矧，依債權人所提出債務人之前之消費明細觀之，債務人消
    費內容為信用貸款｛92年11月7日55,000元、93年2月25日10
    0,000元、93年 4月27日49,998元、93年7月9日720,000元（
    代償債務604,000元，餘118,000元）、94年 1月13日70,000
    元｝、預借現金｛93年 5月40,000元、93年6月170,000元、
    93年7月218,000元、93年8月79,000元、93年9月76,700元、
    93年10月25,017元、93年11月76,87 6元、 93年12月53,351
    元、94年1月32,004元、94年2月12,08 6元、94年3月27,000
    元、94年4月83,639元、94年5月45,555元、94年 6月89,790
    元、94年7月186,900元、94年8月49,185元、94年9月53,811
    元、94年10月32,109元、94年11月29,119元｝、寶雅生活館
    ｛92年 9月23日32,000元、92年10月13日44,000元、92年12
    月6日60,000元、93年4月10日5,000元、93年6月14日50,000
    元｝、代償債務｛92年7月14日49,430元、92年10月6日51,0
    00元、93年 2月11日48,000元｝、夢仙子國際企業公司｛93
    年10月6日38,500元、93年11月4日31,000元、、93年11月12
    日23,000元、94年6月29日100,000元、40,000元｝（加油站
    、賣場、保險、電信費等尚未列計）等，而其每月消費額度
    時有逾越薪資總額之情事，此有債權人提出之消費帳明細及
    本院製作之消費明細表（進行單）附卷可稽，矧，債務人於
    本院99年 5月26日訊問時陳稱（債務如何形成？）幫哥哥繳
    房貸。（預借現金為何有到1、20萬元？ 用途為何？）買保
    養品。（夢仙子國際企業的消費為何？）買保養品、保健食
    品等語。如是上述消費性質非生活必要之支出，而係奢侈、
    浪費之性質，故難認債務人之更生方案條件係屬公允。
  (三)從而，本件自不符合得由法院逕以裁定認可更生方案之要件
    。
三、再查，依據債務人所提財產及收入狀況說明書所載，其財產
    僅有車牌號碼 UFV-717號（1991年）之輕型機車一輛，此有
    行車執照影本在卷可稽，依行政院所頒「固定資產耐用年數
    表」及「固定資產折舊率表」之規定，機器腳車之耐用年數
    為3年，依定率遞減法每年折舊千分之536，而上開輕型機車
    已使用達19年，已無太多殘值，再參酌本件清算程序之規模
    ，堪認債務人之財產應不敷清償清算程序之費用，自應裁定
    開始本件清算程序，並同時終止清算程序，爰裁定如主文。
中    華    民    國    99    年    10    月    19    日
                  民事庭法  官  顏世傑
上為正本係照原本作成
「開始清算程序」之裁定不得抗告，如不服「同時終止清算程序
」之裁定，應於裁定送達後10日內，以書狀向本院提出抗告，並
繳納抗告費新臺幣1000元。
中    華    民    國    99    年    10    月    19    日
                        書記官  陳燕

司法院資訊處製作；財團法人民間司法改革基金會備份。
